【裁判字號】    99,審訴,3981
【裁判日期】    991124
【裁判案由】    毒品危害防制條例
【裁判全文】
臺灣高雄地方法院刑事判決            99年度審訴字第3909號
公  訴  人  臺灣高雄地方法院檢察署檢察官
被      告  胡家華
上列被告因違反毒品危害防制條例案件，經檢察官提起公訴（99
年度毒偵字第2433號、第5569號、第5546號），由本院合併審理
，被告就被訴事實為有罪之陳述，經告知簡式審判程序之旨，並
聽取被告與公訴人之意見後，本院合議庭裁定由受命法官獨任進
行簡式審判程序，本院判決如下：
    主  文
胡家華犯如附表所示之柒罪，各處如附表所示之刑。應執行有期
徒刑年，扣案如附表編號3 、編號5 所示之第一級毒品海洛因
共貳包均沒收銷燬之。
    事  實
一、胡家華前於民國98年間，因施用毒品案件，經本院以98年度
    毒聲字第525 號裁定送觀察、勒戒後，因無繼續施用毒品之
    傾向，於98年8 月14日執行完畢釋放，並由臺灣高雄地方法
    院檢察署檢察官以98年度毒偵緝字第279 號為不起訴處分確
    定。另前因偽造文書案件，經本院以97年度簡字第170 號判
    決判處有期徒刑4 月確定，於98年1 月3 日縮刑期滿執行完
    畢。詎其仍不知戒絕毒癮，明知海洛因及甲基安非他命，分
    別經公告列為毒品危害防制條例第2 條第2 項第1 款之第一
    級毒品及同條項第2 款之第二級毒品，不得非法持有、施用
    ，竟於前開觀察、勒戒執行完畢釋放後5 年內，基於施用第
    一級毒品海洛因、第二級毒品甲基安非他命及持有第一級毒
    品海洛因之犯意，於附表編號1 、6 所示時地，以附表編號
    1 、6 所示方式，施用第一級毒品海洛因各1 次；於附表編
    號2 、4 、7 所示時地，以附表編號2 、4 、7 所示方法，
    施用第二級毒品甲基安非他命1 次；於附表編號3 、5 所示
    時地，以附表編號3 、5 所示之方式購得第一級毒品海洛因
    各1 包（驗前淨重分別為0.043 公克、0.117 公克，驗後淨
    重分別為0.033 公克、0.107 公克），進而非法持有之，嗣
    經警分別查獲，另扣得附表編號3 、5 所示之第一級毒品海
    洛因2 包（施用時間、地點、方式、查獲時地、扣得物品均
    如附表所示）。
二、案經高雄市政府警察局三民第二分局、高雄市政府警察局、
    高雄市政府警察局三民第一分局分別移送臺灣高雄地方法院
    檢察署檢察官偵查起訴。
    理  由
一、被告胡家華所犯係死刑、無期徒刑、最輕本刑為3 年以上有
    期徒刑以外之罪，其於準備程序就前揭被訴事實為有罪之陳
    述，經受命法官告知簡式審判程序之旨，並聽取其與公訴人
    意見後，本院認無不得或不宜改依簡式審判程序進行之處，
    爰依刑事訴訟法第273 條之1 第1 項、第284 條之1 ，裁定
    本件由受命法官獨任進行簡式審判程序，合先敘明。
二、上揭事實，業據被告於本院審理時坦承不諱，且其先後3 次
    為警採集尿液，檢驗結果均呈甲基安非他命代謝物陽性反應
    ，其中2 次（即附表編號1 、6 所示）並呈嗎啡即海洛因代
    謝物陽性反應，此有高雄市凱旋醫院濫用藥物檢驗報告（檢
    體編號分別為：H106號、L 專-99578號、G241號）共3 紙在
    卷可稽。又扣案如附表編號3 、5 所示之白粉共2 包，經檢
    驗確含第一級毒品海洛因成分，有高雄市立凱旋醫院99年10
    月4 日高市凱醫驗字第14044 、14203 號濫用藥物成品檢驗
    鑑定書2 份附卷可考。被告上開自白與事實相符，自可採為
    認定事實之證據，其確有如附表編號1 至編號7 所示施用、
    持有毒品之犯行，均堪認定。
三、按觀察、勒戒或強制戒治執行完畢釋放後，5 年內再犯第10
    條施用毒品之罪者，檢察官或少年法院（地方法院少年法庭
    ）應依法追訴或裁定交付審理，毒品危害防制條例第23條第
    2 項定有明文。本件被告前因施用毒品案件，經本院裁定送
    觀察、勒戒後，因無繼續施用毒品之傾向，於98年8 月14日
    執行完畢釋放，並由臺灣高雄地方法院檢察署檢察官為不起
    訴處分確定，此有臺灣高等法院被告前案紀錄表1 份附卷可
    參，其於觀察勒戒執行完畢釋放後，5 年內再犯上開施用毒
    品案件，依前開說明，應依法追訴。本件事證明確，被告犯
    行洵堪認定，應予依法論科。
四、核被告就附表編號1 、編號6 所為，均係犯毒品危害防制條
    例第10條第1 項施用第一級毒品罪；就附表編號2 、編號4
    、編號7 所為，則均係犯同條例第10條第2 項施用第二級毒
    品罪；就附表編號3 、編號5 所為，則均係犯同條例第11條
    第1 項之持有第一級毒品罪。被告於附表編號1 、編號2 、
    編號4 、編號6 、編號7 持有第一、二級毒品進而施用，持
    有之低度行為各為施用之高度行為所吸收，均不另論持有毒
    品之罪。被告所犯上開7 罪，時間有異，犯意各別，行為互
    殊，應予分論併罰。又被告前有如事實欄所載犯罪科刑及執
    行情形，有上開前案紀錄表在卷可按，其於受徒刑執行完畢
    後，5 年以內故意再犯本件有期徒刑以上7 罪，均為累犯，
    應依刑法第47條第1 項規定，各加重其刑。
五、本院審酌被告前曾因施用毒品案件，經送觀察、勒戒後，復
    犯本件施用、持有毒品罪，實有不該；惟念其持有第一級毒
    品海洛因之數量非鉅，又施用毒品乃自戕一己之身體健康，
    尚未對他人造成危害，犯後坦承犯行等一切情狀，分別量處
    如主文所示之刑，並定其應執行刑。至扣案之白粉2 包經送
    驗結果，確含第一級毒品海洛因之成分，業已認明如前，爰
    依毒品危害防制條例第18條第1 項前段之規定，於其所犯附
    表編號3 、編號5 所示罪刑項下諭知沒收銷燬之；又鑑定單
    位一般係以傾倒之方式，將包裝袋內之毒品倒出而與包裝袋
    分離而稱重，必要時，輔以刮杓刮取袋內毒品，然無論依何
    種方式分離，包裝袋內均有極微量之毒品殘留，業經法務部
    調查局以93年3 月19日調科壹字第09300113060 號函釋在案
    ，並為本院職務上已知之事實，足認本件用以包覆扣案海洛
    因之包裝袋，其內含有極微量之毒品殘留而無法析離，應整
    體視為扣案之第一級毒品海洛因，不問屬於犯人與否，應依
    前開規定併予沒收銷燬之。至於鑑驗耗用之毒品既已滅失，
    自無庸宣告沒收銷燬，附此敘明。
據上論斷，應依刑事訴訟法第273 條之1 第1 項、第299 條第1
項前段，毒品危害防制條例第10條第1 項、第2 項、第11條第1
項、第18條第1 項前段，刑法第11條、第47條第1 項、第51條第
5 款，判決如主文。
本案經檢察官余彬誠到庭執行職務。
中    華    民    國    99    年    11    月    24    日
                  刑事第十庭  法  官  楊佩蓉
以上正本證明與原本無異。
如不服本判決應於收受送達後10日內向本院提出上訴書狀，並應
敘述具體理由；如未敘述上訴理由者，應於上訴期間屆滿後20日
內向本院補提理由書（均須按他造當事人之人數附繕本）「切勿
逕送上級法院」。
中    華    民    國    99    年    11    月    24    日
                              書記官  陳蓉柔
附錄本案判決論罪科刑法條：
毒品危害防制條例第10條
施用第一級毒品者，處6 月以上5 年以下有期徒刑。
施用第二級毒品者，處3 年以下有期徒刑。
毒品危害防制條例第11條第1 項
持有第一級毒品者，處3 年以下有期徒刑、拘役或新臺幣5 萬元
以下罰金。
附表
┌──┬────┬─────┬─────┬──────────┬─────────┬──────┐
│編號│犯罪時間│犯罪地點  │犯罪方法  │查獲時地            │所犯之罪及宣告刑  │本院案號    │
│    │        │          │          │                    │                  │（偵查案號）│
├──┼────┼─────┼─────┼──────────┼─────────┼──────┤
│ 1  │99年3 月│某友人位於│以將第一級│於99年3 月27日18時許│胡家華犯施用第一級│99年度審訴字│
│    │27日中午│高雄市之住│毒品海洛因│，在高雄市三民區覺民│毒品罪，累犯，處有│第3981號    │
│    │某時許  │處        │摻入香菸內│路與民豐路口，因形跡│期徒刑玖月。      │（99年度毒偵│
│    │        │          │點燃施用之│可疑為警盤查，並經其│                  │字第2433號）│
│    │        │          │方式施用第│同意採集尿液送驗，檢│                  │            │
│    │        │          │一級毒品海│驗結果呈嗎啡及甲基安│                  │            │
│    │        │          │洛因1 次  │非他命陽性反應。    │                  │            │
├──┼────┼─────┼─────┼──────────┼─────────┼──────┤
│2   │99年3 月│同上      │以將第二級│同上                │胡家華犯施用第二級│同上        │
│    │27日中午│          │毒品甲基安│                    │毒品罪，累犯，處有│            │
│    │某時許施│          │非他命置於│                    │期徒刑伍月。      │            │
│    │用海洛因│          │玻璃球內燒│                    │                  │            │
│    │後半小時│          │烤後吸食其│                    │                  │            │
│    │        │          │煙霧之方式│                    │                  │            │
│    │        │          │施用第二級│                    │                  │            │
│    │        │          │毒品甲基安│                    │                  │            │
│    │        │          │非他命1 次│                    │                  │            │
├──┼────┼─────┼─────┼──────────┼─────────┼──────┤
│3   │99年3 月│高雄市三民│向真實姓名│同上，並為警當場扣得│胡家華犯持有第一級│同上        │
│    │27日17時│區○○路與│年籍不詳、│其所有之第一級毒品海│毒品罪，累犯，處有│            │
│    │許      │民豐路口  │綽號「欽仔│洛因1 包（驗前淨重0.│期徒刑伍月，扣案之│            │
│    │        │          │」之成年男│043公克、驗後淨重0.0│第一級毒品海洛因壹│            │
│    │        │          │子無償取得│33公克）。          │包（驗前淨重零點零│            │
│    │        │          │第一級毒品│                    │肆公克、驗後淨重│            │
│    │        │          │海洛因1包 │                    │零點零公克）沒│            │
│    │        │          │（驗前淨重│                    │收銷燬之。        │            │
│    │        │          │0.043公克 │                    │                  │            │
│    │        │          │、驗後淨重│                    │                  │            │
│    │        │          │0.033公克 │                    │                  │            │
│    │        │          │）而無故持│                    │                  │            │
│    │        │          │有之      │                    │                  │            │
├──┼────┼─────┼─────┼──────────┼─────────┼──────┤
│4   │99年8 月│高雄市益大│以將第二級│於99年8 月5 日3 時許│胡家華犯施用第二級│99年度審訴字│
│    │4 日23時│飯店      │毒品甲基安│，在高雄市三民區九如│毒品罪，累犯，處有│第3981號    │
│    │許      │          │非他命置於│二路172 號前，因形跡│期徒刑伍月。      │（99年度毒偵│
│    │        │          │玻璃球內燒│可疑為警盤查，並經其│                  │字第5569號）│
│    │        │          │烤後吸食其│同意採集尿液送驗，檢│                  │            │
│    │        │          │煙霧之方式│驗結果呈甲基安非他命│                  │            │
│    │        │          │施用第二級│陽性反應。          │                  │            │
│    │        │          │毒品甲基安│                    │                  │            │
│    │        │          │非他命1 次│                    │                  │            │
├──┼────┼─────┼─────┼──────────┼─────────┼──────┤
│5   │99年8 月│高雄市三民│以新臺幣2,│同上，並為警當場扣得│胡家華犯持有第一級│同上        │
│    │4 日9 時│區○○○路│000 元之代│其所有之第一級毒品海│毒品罪，累犯，處有│            │
│    │許      │「變色龍遊│價，向真實│洛因1 包（驗前淨重0.│期徒刑伍月，扣案之│            │
│    │        │藝場」內  │姓名年籍不│117公克、驗後淨重0.1│第一級毒品海洛因壹│            │
│    │        │          │詳、綽號「│07公克）。          │包（驗前淨重零點壹│            │
│    │        │          │忠仔」之成│                    │壹柒公克、驗後淨重│            │
│    │        │          │年男子購得│                    │零點壹零柒公克）沒│            │
│    │        │          │第一級毒品│                    │收銷燬之。        │            │
│    │        │          │海洛因1 包│                    │                  │            │
│    │        │          │（驗前淨重│                    │                  │            │
│    │        │          │0.117 公克│                    │                  │            │
│    │        │          │、驗後淨重│                    │                  │            │
│    │        │          │0.107 公克│                    │                  │            │
│    │        │          │）而無故持│                    │                  │            │
│    │        │          │有之      │                    │                  │            │
├──┼────┼─────┼─────┼──────────┼─────────┼──────┤
│6   │99年7 月│高雄市三民│以將第一級│於99年7 月7 日15時30│胡家華犯施用第一級│99年度審訴字│
│    │7 日11時│區○○路19│毒品海洛因│分許，在高雄市三民區│毒品罪，累犯，處有│第3909號    │
│    │許      │7 號「固興│摻入香菸內│南台路197 號「固興大│期徒刑玖月。      │（99年度毒偵│
│    │        │大飯店」31│點燃施用之│飯店」316 室，為警執│                  │字第5546號）│
│    │        │6 室      │方式施用第│行臨檢時盤查，復經其│                  │            │
│    │        │          │一級毒品海│同意採集尿液送驗，檢│                  │            │
│    │        │          │洛因1 次  │驗結果呈嗎啡及甲基安│                  │            │
│    │        │          │          │非他命陽性反應。    │                  │            │
├──┼────┼─────┼─────┼──────────┼─────────┼──────┤
│7   │99年7 月│同上      │以將第二級│同上                │胡家華犯施用第二級│同上        │
│    │7 日11時│          │毒品甲基安│                    │毒品罪，累犯，處有│            │
│    │許      │          │非他命置於│                    │期徒刑伍月。      │            │
│    │        │          │玻璃球內燒│                    │                  │            │
│    │        │          │烤後吸食其│                    │                  │            │
│    │        │          │煙霧之方式│                    │                  │            │
│    │        │          │施用第二級│                    │                  │            │
│    │        │          │毒品甲基安│                    │                  │            │
│    │        │          │非他命1 次│                    │                  │            │
└──┴────┴─────┴─────┴──────────┴─────────┴──────┘

司法院資訊處製作；財團法人民間司法改革基金會備份。
